臺灣高等法院刑事裁定
110年度聲字第3777號
聲  請  人  臺灣高等檢察署檢察官
受  刑  人  陳乃如



上列聲請人因受刑人數罪併罰有二裁判以上，聲請定其應執行之
刑（聲請案號：臺灣高等檢察署110年度執聲字第1651號），本
院裁定如下：
    主  文
陳乃如犯如附表所示各罪所處之刑，應執行有期徒刑叁年。
    理  由
一、聲請意旨略以：受刑人陳乃如因犯詐欺等數罪，先後經判決
    確定如附表，應依刑法第50條第1項第1款、第2項、第53條
    、第51條第5款規定，定其應執行刑，爰依刑事訴訟法第477
    條第1項聲請裁定等語。
二、按裁判確定前犯數罪者，併合處罰之，但得易科罰金與不得
    易科罰金之罪，不在此限；前項但書情形，受刑人請求檢察
    官聲請定應執行刑者，依第51條規定定之；數罪併罰，有二
    裁判以上者，依第51條之規定，定其應執行之刑；數罪併罰
    ，分別宣告多數有期徒刑者，於各刑中之最長期以上，各刑
    合併之刑期以下，定其刑期，但不得逾30年，刑法第50條第
    1項但書第1款、第2項、第53條及第51條第5款分別定有明文
    。準此，合於數罪併罰之數罪，其中有得易科罰金之罪與不
    得易科罰金之罪，須經受刑人請求檢察官聲請，始得依刑法
    第51條第5款之規定定其應執行之刑。又數罪併罰中之一罪
    ，依刑法規定得易科罰金，若因與不得易科之他罪併合處罰
    結果，而不得易科罰金時，原可易科罰金部分所處之刑，自
    亦無庸為易科折算標準之記載，司法院釋字第144號解釋意
    旨亦可資參照。
三、經查：本件受刑人因詐欺取財罪、以網際網路對公眾散布而
    犯詐欺取財罪等罪，先後經本院判處如附表編號1至45所示
    之刑，均經確定在案，有如附表所示之判決、本院被告前案
    紀錄表存卷可佐。又附表編號2至13、45所處罪刑係得易科
    罰金之罪刑，與附表編號1、14至44所處罪刑係不得易科罰
    金之罪刑，原依刑法第50條第1項但書之規定不得併合處罰
    ，惟受刑人已請求檢察官向法院聲請定其應執行刑，有臺灣
    臺北地方檢察署110年9月10日詢問筆錄附卷可參，本院自應
    依刑法第50條第2項之規定，依同法第51條規定定其應執行
    刑。茲檢察官向最後事實審之本院聲請定其應執行之刑，本
    院審核認其聲請於法尚無不合，經審酌受刑人如附表各罪所
    示刑度之外部限制（總刑期為有期徒刑34年3月）、附表編
    號2至13、45所示13罪，前經臺灣臺北地方法院108年度易字
    第725號、第726號、第1049號、108年度訴字第842號、第84
    3號判決應執行有期徒刑10月，嗣檢察官就不另為無罪諭知
    部分提起上訴，附表編號45有關係部分，視為亦已上訴，而
    經本院110年度上訴字第141號判決上訴駁回確定；附表編號
    14至44所示31罪，前經臺灣臺北地方法院108年度易字第725
    號、第726號、第1049號、108年度訴字第842號、第843號判
    決應執行有期徒刑2年6月確定，與受刑人所犯如附表編號1
    至45所示之罪均屬侵害財產法益之犯罪，犯罪類型、手段相
    似，此部分責任非難重複之程度亦較高，所犯數罪時間、各
    罪之侵害法益、個別罪質內容、犯罪情節，且審酌受刑人違
    反之嚴重性、所犯數罪為整體非難評價，及貫徹刑法量刑公
    平正義理念之內部限制、受刑人具狀陳述之意見等，定其應
    執行之刑如主文所示。
四、據上論斷，應依刑事訴訟法第477條第1項，刑法第53條、第
    51條第5款、第50條第1項但書、第2項，裁定如主文。
中　　華　　民　　國　　110 　年　　10　　月　　18　　日
              　　刑事第十八庭  審判長法　官  何俏美
                                      法　官  黃紹紘
                                      法　官  陳海寧
以上正本證明與原本無異。      
如不服本裁定，應於收受送達後5日內向本院提出抗告狀。
                                      書記官  謝文傑
中　　華　　民　　國　　110 　年　　10　　月　　19　　日
附表：
編號 罪名 宣告刑 犯罪日期 最後事實審  確定判決  備註     法院案號 判決日期 法院案號 確定日期  1 詐欺取財罪 有期徒刑11月  107年6月26、27、28日 臺灣高等法院108年上易字第109號 108年5月29日 臺灣高等法院108年上易字第109號 108年5月29日  2 詐欺取財罪 有期徒刑2月 107年8月15日 臺灣臺北地方法院108年度易字第725號、第726號、第1049號、108年度訴字第842號、第843號  109年10月21日  臺灣臺北地方法院108年度易字第725號、第726號、第1049號、108年度訴字第842號、第843號  109年12月1日  附表編號2至13、45部分，前經臺灣臺北地方法院108年度易字第725號、第726號、第1049號、108年度訴字第842號、第843號判決應執行有期徒刑10月；惟就附表編號45提起上訴，而經臺灣高等法院以110年度上訴字第114號駁回上訴確定。 3 詐欺取財罪 有期徒刑2月 107年3月9日、4月18日、5月2、29日      4 詐欺取財罪 有期徒刑2月 107年8月20、23、24日      5 詐欺取財罪 有期徒刑2月 107年8月24日      6 詐欺取財罪 有期徒刑2月 107年6月5日、15日      7 詐欺取財罪 有期徒刑2月 107年7月19日、8月3、13、14、18日      8 詐欺取財罪 有期徒刑2月 107年7月23、24日      9 詐欺取財罪 有期徒刑3月 107年5月3日、6月5日、8月24日      10 詐欺取財罪 有期徒刑3月 107年4月19日、5月3日      11 詐欺取財罪 有期徒刑3月 107年7月21、31日、8月3、4、14、16日      12 詐欺取財罪 有期徒刑3月 107年8月23、24日      13 詐欺取財罪 有期徒刑5月 107年7月3、4、5、6、12、16、17、18、25、27、30、31日、8月13日      14 以網際網路對公眾散布而犯詐欺取財罪 有期徒刑1年1月 107年7月16日     附表編號14至44部分，前經臺灣臺北地方法院108年度易字第725號、第726號、第1049號、108年度訴字第842號、第843號判決應執行有期徒刑2年6月確定。 15 以網際網路對公眾散布而犯詐欺取財罪 有期徒刑1年1月 107年6月8、9、12日、7月13日、8月8、11、15、20、27日      16 以網際網路對公眾散布而犯詐欺取財罪 有期徒刑1年1月 107年6月25日、7月21日、8月2、21、22、28日      17 以網際網路對公眾散布而犯詐欺取財罪 有期徒刑1年 107年8月8、9、10、15日      18 以網際網路對公眾散布而犯詐欺取財罪 有期徒刑1年 107年8月16日      19 以網際網路對公眾散布而犯詐欺取財罪 有期徒刑1年 107年8月16日      20 以網際網路對公眾散布而犯詐欺取財罪 有期徒刑1年 107年6月14日      21 以網際網路對公眾散布而犯詐欺取財罪 有期徒刑1年 107年6月15、24日、107年7月2、3、17日、8月3日      22 以網際網路對公眾散布而犯詐欺取財罪 有期徒刑1年 107年6月17日      23 以網際網路對公眾散布而犯詐欺取財罪 有期徒刑1年 107年7月13日、8月2日      24 以網際網路對公眾散布而犯詐欺取財罪 有期徒刑1年 107年7月21、22、24日、8月9日      25 以網際網路對公眾散布而犯詐欺取財罪 有期徒刑1年 107年7月22日      26 以網際網路對公眾散布而犯詐欺取財罪 有期徒刑1年 107年7月25日      27 以網際網路對公眾散布而犯詐欺取財罪 有期徒刑1年 107年7月30日      28 以網際網路對公眾散布而犯詐欺取財罪 有期徒刑1年 107年7月31日      29 以網際網路對公眾散布而犯詐欺取財罪 有期徒刑1年 107年8月8日      30 以網際網路對公眾散布而犯詐欺取財罪 有期徒刑1年 107年8月11日      31 以網際網路對公眾散布而犯詐欺取財罪 有期徒刑1年 107年8月12日      32 以網際網路對公眾散布而犯詐欺取財罪 有期徒刑1年 107年8月12日      33 以網際網路對公眾散布而犯詐欺取財罪 有期徒刑1年 107年8月14、15日      34 以網際網路對公眾散布而犯詐欺取財罪 有期徒刑1年 107年8月16、17日      35 以網際網路對公眾散布而犯詐欺取財罪 有期徒刑1年 107年8月17日      36 以網際網路對公眾散布而犯詐欺取財罪 有期徒刑1年 107年8月17日      37 以網際網路對公眾散布而犯詐欺取財罪 有期徒刑1年 107年8月26日      38 以網際網路對公眾散布而犯詐欺取財罪 有期徒刑1年 107年8月26日      39 以網際網路對公眾散布而犯詐欺取財罪 有期徒刑1年 107年8月28日      40 以網際網路對公眾散布而犯詐欺取財罪 有期徒刑1年 107年8月12、15、26日      41 以網際網路對公眾散布而犯詐欺取財罪 有期徒刑1年2月 107年7月22、23、30、31日、8月3、7、9、10、13日      42 詐欺取財罪 有期徒刑9月 107年6月1、6、7、8、11、13、14、19、24、7月9、30日、8月2、24日      43 詐欺取財罪 有期徒刑8月 107年6月13、14、15、17、21、22、26、27、29日、7月2、4、6、16日、（以下聲請書漏載）8月16、20、21日      44 詐欺取財罪 有期徒刑7月 107年4月12日、5月11、21、23、28、29日、6月4、11、12、13、21日、7月9、10日      45 詐欺取財罪 有期徒刑4月 107年6月2、4日、7月23日、8月13日（聲請書誤載為23日） 臺灣高等法院110年度上訴字第141號 110年4月28日 臺灣高等法院110年度上訴字第141號 110年6月1日